【裁判字號】    92,沙簡上,279
【裁判日期】    920729
【裁判案由】    家庭暴力防治法之傷害
【裁判全文】
臺灣臺中地方法院刑事判決                      九十二年度沙簡上字第二七九號
    上  訴  人  乙○○
    即  被  告
右上訴人即被告因違反家庭暴力防治法之傷害案件，不服本院沙鹿簡易庭中華民國九
十二年五月二十一日九十二年度沙簡字第二七八號第一審簡易判決（聲請簡易處刑案
號：九十二年度偵字第四九七八號）提起上訴，本院合議庭為第二審判決如左：
    主  文
上訴駁回。
乙○○緩刑貳年，緩刑期內付保護管束。
    事  實
一、乙○○係丙○○之夫，二人均為家庭暴力防治法第三條第一款所訂之家庭成員，
    平時感情不睦。民國九十二年二月二十一日上午十時許，乙○○至台中縣后里鄉
    ○○路七六巷十一號丙○○上班處所，找丙○○協調家庭問題時，與丙○○發生
    口角，竟憤而基於普通傷害之故意，出手毆打丙○○，致丙○○受有臉、前胸及
    右手挫傷之傷害。
二、案經被害人丙○○訴由臺中縣警察局大甲分局報請臺灣臺中地方法院檢察署檢察
    官聲請以簡易判決處刑。
    理  由
一、訊據被告乙○○，固坦承毆打告訴人丙○○一巴掌，惟否認有傷害告訴人之意思
    ，辯稱：告訴人之傷害係兩人拉扯時所造成云云。經查，右揭事實業據告訴人於
    警詢中指訴綦詳，並有行政院衛生署豐原醫院所出具內載告訴人受有前揭傷害之
    診斷證明書一紙附卷可稽；又被告在警詢中稱：「因當時很氣憤，用手掌打她，
    造成她好像鼻子的地方有受傷」（參偵卷第三頁背面筆錄），可見被告當時甚為
    氣憤，且告訴人確有受傷，而被告在氣憤中打告訴人一巴掌並與之拉扯致告訴人
    受有傷害，要謂其無傷害告訴人之故意，孰人能信？因認被告所辯，僅係卸責之
    詞，不足採信。本件事證明確，被告犯行應堪認定。
二、核被告所為，係犯刑法第二百七十七條第一項之傷害罪。原審適用刑法第二百七
    十七條第一項、第四十一條第一項前段、罰金罰鍰提高標準條例第一條前段、第
    二條，量處被告拘役三十日，並諭知易科罰金之折算標準，認事用法均無不當，
    量刑亦屬妥適，本件上訴為無理由，應予駁回。
三、被告上訴理由略謂：本件係因告訴人無故離家出走，伊思念愛妻，又不忍幼兒無
    母親照顧，於探知告訴人所在後，即前往請告訴人回家，詎告訴人竟悍然拒絕，
    並以言語刺激，伊情急之下方毆打告訴人，且案發後，伊已得告訴人之諒解，依
    告訴人之意辦妥離婚手續，告訴人亦具狀撤回本件告訴，故請求為適切之判決等
    語。本院審酌本件依刑法第二百八十七條前段規定屬告訴乃論之罪，今因第一審
    以簡易判決處刑，致告訴人未及於審理中撤回其告訴，此有告訴人於九十二年五
    月二十三日提出之撤回告訴狀在卷可佐，及被告未曾受有期徒刑以上刑之宣告，
    有台灣高等法院被告全國前案紀錄表在卷可按等情，認被告經此次起訴審判後，
    當知所警愓，信無再犯之虞，所宣告之刑，以暫不執行為適當，併予宣告緩刑二
    年，於緩刑期內付保護管束，以啟自新。
據上論斷，應依刑事訴訟法第四百五十五條之一第一項、第三項、第三百六十八條，
刑法第七十四條第一款，家庭暴力防治法第三十條第一項，判決如主文。
本案經檢察官甲○○到庭執行職務
中      華      民      國    九十二    年      七      月    二十九    日
                                  台灣台中地方法院刑事第七庭
                                      審判長法    官  夏  一  
                                            法    官  蔡  美  華
                                            法    官  李  秋  娟
右正本證明與原本無異。
不得上訴。
                                            書記官
中      華      民      國    九十二    年      七      月    二十九    日


司法院資訊處製作；財團法人民間司法改革基金會備份。
